臺灣士林地方法院刑事判決
111年度審易緝字第16號
公  訴  人  臺灣士林地方檢察署檢察官
被      告  李志遠


上列被告因竊盜案件，經檢察官提起公訴（110年度偵緝字第959
號），本院因被告於準備程序就被訴事實為有罪之陳述，裁定進
行簡式審判程序並判決如下：
    主  文
李志遠犯攜帶兇器毀壞門扇竊盜罪，處有期徒刑柒月。扣案之鐵
撬壹支沒收；未扣案之犯罪所得新臺幣陸佰元沒收，於全部或一
部不能沒收或不宜執行沒收時，追徵其價額。
　　事實及理由
一、按簡式審判程序之證據調查，不受第159條第1項之限制，刑
    事訴訟法第273條之2定有明文，是於行簡式審判程序之案件
    ，被告以外之人於審判外之陳述，除有其他不得作為證據之
    法定事由外，應認具有證據能力。本件所援引被告李志遠以
    外之人於審判外之陳述，因本案採行簡式審判程序，復無其
    他不得作為證據之法定事由，依上說明，應認均有證據能力
    。
二、本件事實及證據，除均引用檢察官起訴書之記載（如附件）
    外，更正及補充如下：
　㈠事實部分：⒈檢察官起訴書犯罪事實欄一倒數第5行關於「鐵
    鍬」之記載，應更正為「鐵撬」。⒉其倒數第3行關於「現金
    」之記載，應補充為「現金約新臺幣（下同）600元」。
　㈡證據部分：⒈檢察官起訴書證據清單及待證事實之「證據名稱
    」欄編號3關於「監視器錄影畫面翻拍照片23張」之記載，
    應更正及補充為「監視器錄影畫面翻拍照片16張、現場照片
    7張」。⒉補充：被告李志遠於審判中之自白（見本院卷第88
    、92、93頁）。
三、論罪科刑：
  ㈠按刑法第321條第1項第2款所謂之「門扇」係指門戶、窗扇等
    阻隔出入之設備而言；而所謂「其他安全設備」係指門扇牆
    垣以外，依社會通常觀念足認防盜之一切設備而言，如門鎖
    、窗戶、天窗等（最高法院55年度台上字第547號、78年度
    台上字第4418號等判決參照）；而所謂門鎖，係指附加於門
    上之鎖而言，至毀壞構成門之一部之鎖，則應認為毀壞門扇
    （最高法院64年度第4次刑庭庭推總會議決議㈠參照）；又該
    款所謂「毀」係指毀損，「越」則指超越及踰越，若啟門入
    內即非可謂之越進，苟行為人毀壞門扇而伸手入內打開門鎖
    而再啟門入室竊盜，其行為則該當於「毀壞」之態樣，而非
    「毀越」（最高法院83年度台上字第3856號判決參照）。復
    按刑法第321條第1項第3款之攜帶兇器竊盜罪，係以行為人
    攜帶兇器竊盜為其加重條件，此所謂兇器，其種類並無限制
    ，凡客觀上足對人之生命、身體、安全構成威脅，具有危險
    性之兇器均屬之，且祇須行竊時攜帶此種具有危險性之兇器
    為已足，並不以攜帶之初有行兇之意圖為必要（最高法院79
    年台上字第5253號判決參照）。
  ㈡本件被告李志遠行竊所用之鐵撬1支（照片見偵卷第47至48頁
    ），為金屬材質，兩端尖銳，且既能撬開構成鋁門一部之鎖
    ，其質地顯然堅硬，客觀上應具危險性，自足以對人之生命
    、身體、安全構成威脅，核屬兇器無訛。又被告供承：伊係
    以鐵撬撬開玻璃門門鎖後入內行竊（見偵卷第8頁，偵緝卷
    第14頁)等情明確，核與被害人呂宜霖之指述情節（見偵卷
    第12至13頁），及現場門鎖毀壞照片所示內容（見偵卷第45
    頁）均相符合，而該門鎖係構成玻璃鋁門之一部，且該門併
    屬阻隔該店出入之設備。是核被告所為，係犯刑法第321條
    第1項第3款、第2款之攜帶兇器毀壞門扇竊盜罪。
  ㈢又檢察官起訴意旨主張被告前有如起訴書犯罪事實欄一所載
    之有期徒刑科刑及執行情形，為被告所是認（見本院卷第88
    、89頁），並有臺灣高等法院被告前案紀錄表及刑案資料查
    註紀錄表附卷可按，其於受有期徒刑之執行完畢後，5年以
    內故意再犯本案有期徒刑以上之罪，為累犯。參酌司法院大
    法官釋字第775號解釋意旨，本院認為就被告本案所犯之罪
    ，尚無因加重最輕本刑而生刑罰逾其罪責之情，即應依刑法
    第47條第1項之規定，加重其刑。　 
  ㈣爰以行為人之責任為基礎，並審酌被告除上開構成累犯之前
    科外，另有其他多件竊盜犯罪紀錄之素行，可徵諸上開前案
    紀錄表，其猶不思以正當途徑獲取所需，反以竊盜手段不勞
    而獲，除觀念偏差，有待矯治外，並蔑視他人財產權利，甚
    且持足為兇器之鐵撬而為，殊值非難，兼衡其犯後始終坦承
    犯行之態度、所竊得之財物價值、雖表有意願賠償被害人損
    失，惟被害人未到庭而無法和解，併考量被告自陳國中肄業
    之智識程度、離婚，有2名成年子女，入監前從事鐵工，獨
    居之家庭經濟與生活狀況等一切情狀，量處如主文所示之刑
    ，資為懲儆。
四、關於沒收部分：
  ㈠按供犯罪所用、犯罪預備之物或犯罪所生之物，屬於犯罪行
    為人者，得沒收之；又按犯罪所得，屬於犯罪行為人者，沒
    收之；於全部或一部不能沒收或不宜執行沒收時，追徵其價
    額，刑法第38條第2項前段、第38條之1第1項前段、第3項定
    有明文。
　㈡本件扣案之鐵撬1支，屬於被告李志遠所有，且係供其為本案
    竊盜犯罪所用之物，業據被告陳明在卷（見偵緝卷第14頁，
    本院卷第88頁），爰依刑法第38條第2項前段之規定，予以
    宣告沒收；又該鐵撬既經扣案，已無全部或一部不能沒收或
    不宜執行沒收之情形，自無庸併為追徵價額之諭知，附此敘
    明。另被告併供承：伊所竊取愛心捐款箱內現金約600至700
    元（見偵卷第8頁，本院卷第88頁）等語明確，依有利被告
    之方式估算，應認其竊盜所得為600元，此屬其本案之犯罪
    所得，雖未扣案，然既無實際合法發還被害人，或有已實際
    賠償被害人之情形，自應依刑法第38條之1第1項前段之規定
    ，予以宣告沒收，併依同條第3項之規定，諭知於全部或一
    部不能沒收或不宜執行沒收時，追徵其價額。
據上論結，應依刑事訴訟法第273條之1第1項、第284條之1、第2
99條第1項前段、第310條之2、第454條，刑法第321條第1項第2
款、第3款、第47條第1項、第38條第2項前段、第38條之1第1項
前段、第3項，刑法施行法第1條之1第1項，判決如主文。
本案經檢察官王碩志提起公訴，檢察官余秉甄到庭執行職務。　
中　　華　　民　　國　　111 　年　　9 　　月　　20　　日
                  刑事第十庭法  官  李冠宜
以上正本證明與原本無異。　
如不服本判決應於收受送達後20日內向本院提出上訴書狀，並應
敘述具體理由。其未敘述上訴理由者，應於上訴期間屆滿後20日
內向本院補提理由書（均須按他造當事人之人數附繕本）「切勿
逕送上級法院」。　　
因疫情而遲誤不變期間，得向法院聲請回復原狀。
                            書記官  杜依玹　
中　　華　　民　　國　　111 　年　　9 　　月　　21　　日
附錄：本案論罪科刑法條全文
中華民國刑法第321條
犯前條第1項、第2項之罪而有下列情形之一者，處6月以上5年以
下有期徒刑，得併科50萬元以下罰金：
一、侵入住宅或有人居住之建築物、船艦或隱匿其內而犯之。
二、毀越門窗、牆垣或其他安全設備而犯之。
三、攜帶兇器而犯之。
四、結夥三人以上而犯之。
五、乘火災、水災或其他災害之際而犯之。
六、在車站、港埠、航空站或其他供水、陸、空公眾運輸之舟、
    車、航空機內而犯之。
前項之未遂犯罰之。